臺灣臺中地方法院刑事判決　　　　　　　96年度易字第2008號
公　訴　人　臺灣臺中地方法院檢察署
被　　　告　甲○○
　　　　　　　　　　　號
上列被告因妨害自由案件，經檢察官提起公訴（九十六年度偵字
第四六一八號），本院判決如下：
    主    文
甲○○以加害生命、身體之事，恐嚇他人致生危害於安全，處拘
役伍拾日，如易科罰金，以新臺幣壹仟元折算壹日。
    犯罪事實
一、甲○○因不滿極品仙草店負責人乙○○對其友人吳兆民受僱
    該店在外送飲料發生車禍後之處理態度，竟基於恐嚇危害安
    全之犯意，於民國九十五年十二月十一日上午十時許，前往
    位於臺中縣豐原市○○路九四號之極品仙草店，適乙○○與
    其店內員工丙○○自外返回店內，停車於店門口，丙○○先
    行下車，甲○○見狀，即向丙○○詢問老闆是何位，丙○○
    指向乙○○，甲○○就以臺語對丙○○揚稱：要其去跟老闆
    說，要老闆最好不要惹到吳兆民母子一家人，要不然怎麼死
    都不知道，要他死無全屍等語，後甲○○見乙○○下車，即
    再以臺語接續對乙○○恫嚇稱：「你不要惹到吳兆民母子，
    否則你會死無全屍，怎麼死都不知道」等語，以此加害他人
    生命、身體之言語，恐嚇乙○○，使其心生畏懼，致生危害
    於安全。
二、案經臺中縣警察局豐原分局報請臺灣臺中地方法院檢察署檢
    察官偵查起訴。
    理    由
一、訊據被告甲○○固供承有於上開時間至證人乙○○所經營之
    極品仙草店之事實，但矢口否認有言詞恐嚇之行為，辯稱：
    其去該店時，老闆乙○○不在店內，其要走時，乙○○、丙○○回來，其就叫他不要打電話騷擾吳兆民母子，其有聲音
    比較大聲，但沒有以臺語說「不要惹到吳兆民母子，否則你
    會死無全屍，怎麼死都不知道」這句話云云。經查：
（一）證人丙○○於本院九十六年五月十日審理時證稱：某日上
      午十時許，其與乙○○從保險公司回到臺中縣豐原市○○
      路九四號之極品仙草店，汽車剛停好在店外，還沒有進到
      店內，就看到甲○○從店內走出來，其看到他的手指著吧
      台，其下車後聽到甲○○以臺語問其老闆是那一個，其就
      指向乙○○，甲○○就對其說，叫其去跟老闆說，要老闆
      最好不要惹到吳兆民母子一家人，要不然怎麼死都不知道
      ，要他死無全屍，那時乙○○還在車上，後來乙○○下車
      時，被告有再對乙○○同樣的話講一次，乙○○聽到之後
      有問被告說現在是要處理什麼事情，想要和甲○○現在就
      處理清楚，但甲○○就作勢要上車，並說不要在這裡囉哩
      囉嗦，不要在這裡跟你大聲爭吵，其覺得甲○○沒有對其
      恐嚇之意思，他是要其去跟老闆乙○○說，因此甲○○不
      是針對其，是針對乙○○等語，其之證詞核與其於警詢、
      偵查所證述內容大致相符，且其與被告並無任何仇恨怨隙
      ，應無隨意誣陷被告之需要，其雖受僱於證人乙○○，亦
      無因陷甘冒法律處罰而為偽證之必要，是其之證詞當可採
      信。又證人乙○○於本院同日審理時證稱：其不認識甲○○，九十五年十二月十二日上午十時許，被告到其店內要
      離開的時候，其剛好開車從外面返回店內，其下車後，甲○○看到其到就問我是否是老闆，其說是，問他什麼事情
      ，他就以臺語說不要惹到吳兆民母子，不然死無全屍，怎
      麼死都不知道等語，其聽了之後，就很緊張，會害怕，想
      說什麼事情，就請問甲○○，甲○○也不解釋，又講了一
      次，人就走了，那時丙○○站在其旁邊，也有當場聽到；
      吳兆民原來是帶其店內打工的學生，他外送飲料要回店內
      的時候，騎機車在店門口撞到人，其就請警員來處理，其
      並將受傷的婦女送到醫院，從頭到尾其一直在處理，不知
      道吳兆民母子如何向甲○○說的，不知道甲○○為何跑到
      店裡這樣講等語。而證人乙○○經本院隔離訊問之結果，
      其之證詞亦與證人丙○○之證言相符並無矛盾之處，亦可
      證明證人二人所述，均與事實相符，而可採信。綜上，被
      告前揭辯詞，顯係事後卸責之詞，不足採信，其恐嚇危害
      安全之犯行，顯堪認定。
二、核被告所為，係犯刑法第三百零五條之恐嚇危害安全罪。被
    告前後二次恐嚇之言語，係於密切接近之時地實施，各行為
    之獨立性極為薄弱，在刑法評價上，以視為數個舉動之接續
    施行，合為包括之一行為予以評價，較為合理，是其屬於接
    續犯，為包括之一罪，檢察官漏未論及被告對證人丙○○揚
    稱而為證人乙○○聽聞之部分，此部分依審判不可分原則，
    為起訴效力所及，本院自得加以審理，附此敘明。爰審酌被
    告偶因小怨，即任意為友人出面，以恐嚇言詞，致證人乙○○心生畏懼，使其精神上受有損害，犯後復否認犯行，並無
    悔意，惟念其並無犯罪前科，有臺灣高等法院被告前案紀錄
    表一份存卷可憑，足見其素行尚佳等一切情狀，量處如主文
    所示之刑，並諭知易科罰金之折算標準，以示懲儆。
據上論斷，應依刑事訴訟法第二百九十九條第一項前段，刑法第
三百零五條、第四十一條第一項前段，刑法施行法第一條之一第
一項、第二項前段，判決如主文。
本案經檢察官丁○○到庭執行職務
中　　華　　民　　國　　96　　年　　5 　　月　　25　　日
                  刑事第十五庭  法　官　楊真明
以上正本證明與原本無異。
如不服本判決，應於送達後十日內向本院提出上訴狀（須附繕本
），上訴於臺灣高等法院臺中分院。
                                書記官　呂苗澂
中　　華　　民　　國　　96　　年　　5 　　月　　25　　日
附錄本判決論罪科刑法條
刑法第三百零五條：
　以加害生命、身體、自由、名譽、財產之事，恐嚇他人致生危
  害於安全者，處二年以下有期徒刑、拘役或三百元以下罰金。
